【裁判字號】    99,交上訴,71
【裁判日期】    990727
【裁判案由】    公共危險
【裁判全文】
臺灣高等法院刑事判決                99年度交上訴字第71號
上  訴  人  臺灣桃園地方法院檢察署檢察官
被      告  甲○○原名林義羊.
上列上訴人因被告肇事遺棄案件，不服臺灣桃園地方法院98年度
交訴字第50號，中華民國99年 3月31日第一審判決（起訴案號：
臺灣桃園地方法院檢察署98年度偵字第 73574號），提起上訴，
本院判決如下：
    主  文
上訴駁回。
    理  由
一、公訴意旨略以：被告甲○○前(一)於民國85年間，因違反麻醉
    藥品管理條例案件，經臺灣板橋地方法院判處有期徒刑5年2
    月、 4月，並定應執行刑為有期徒刑5年2月，甲○○不服提
    起上訴，再分別經本院及最高法院駁回上訴確定；(二)又於同
    年間，因違反麻醉藥品管理條例案件，經臺灣板橋地方法院
    判處有期徒刑 6月確定；(三)再於86年間，因肅清煙毒條例案
    件，經臺灣板橋地方法院判處有期徒刑2年2月，甲○○不服
    提起上訴，亦據本院駁回上訴確定；(四)復於同年間，因違反
    藥事法案件，經臺灣板橋地方法院判處有期徒刑 6月確定；
    (五)末於同年間，因違反麻醉藥品管理條例案件，經臺灣板橋
    地方法院判處有期徒刑 7月確定，並經聲請就所違反如(三)、
    (四)、(五)所示案件所處之刑定應執行刑為有期徒刑 3年確定後
    ，與上開所違反如(一)、(二)所示案件所處之刑接續執行，在89
    年 1月20日縮短刑期假釋出監，惟又因假釋經撤銷而入監執
    行殘刑，至96年5月27日執行完畢。詎不知悔改，於96年9月
    14日晚間7時10分許，駕駛車號V9-1829號自用小客車，沿桃
    園縣中壢市○○路往桃園市方向行駛，行經桃園縣中壢市○○路○段388號前時，理應注意汽車迴車時，應暫停並顯示左
    轉燈光或手勢，看清無來往車輛，始得迴轉。而依當時天候
    晴、夜間有照明等情形，又無其他不能注意之情事，竟疏於
    注意於該處貿然迴轉欲往中壢市方向行駛，致與其左後方同
    向由丙○○所騎乘之車號 NR5-281號重型機車發生碰撞，致
    丙○○受有左膝關節挫傷合併疼痛之傷害（過失傷害部分因
    審理中撤回告訴，另經判決不受理）。詎甲○○明知肇事致
    人受傷後，竟未將丙○○送醫採取救護措施，僅下車察看即
    逕行駕駛上開自用小客車離開現場，因認被告甲○○涉犯刑
    法第185條之4之駕駛動力交通工具肇事，致人受傷而逃逸罪
    嫌。
二、按犯罪事實應依證據認定之，無證據不得認定犯罪事實；且
    不能證明被告犯罪者，應諭知無罪之判決，刑事訴訟法第15
    4條第2項、第301條第1項前段分別定有明文。復按刑事訴訟
    上證明之資料，無論其為直接證據或間接證據，均須達於通
    常一般之人均不致有所懷疑，而得確信其為真實之程度，始
    得據為有罪之認定，若其關於被告是否犯罪之證明未能達此
    程度，而有合理之懷疑存在時，致使無從形成有罪之確信，
    在刑事訴訟「罪疑唯輕」、「無罪推定」原則下，依據「罪
    證有疑，利於被告」之證據法則，即不得遽為不利被告之認
    定，最高法院76年台上字第4986號判例意旨曾強調此一原則
    ，足資參照。又按最高法院於92年9月1日刑事訴訟法修正改
    採當事人進行主義精神之立法例後，特別依據刑事訴訟法第
    161條第1項規定（檢察官就被告犯罪事實，應負舉證責任，
    並指出證明之方法），再次強調謂：「檢察官對於起訴之犯
    罪事實，應負提出證據及說服之實質舉證責任。倘其所提出
    之證據，不足為被告有罪之積極證明，或其指出證明之方法
    ，無從說服法院以形成被告有罪之心證，基於無罪推定之原
    則，自應為被告無罪判決之諭知」等語（最高法院92年台上
    字第 128號判例意旨參見）。此即學說上所稱基於嚴格證明
    法則下之「有罪判決確信程度」，對於被告是否犯罪之證據
    應證明至「無庸置疑」之程度，否則，於無罪推定原則下，
    被告自始被推定為無罪之人，對於檢察官所指出犯罪嫌疑之
    事實，並無義務證明其無罪，即所謂不「自證己罪原則」，
    而應由檢察官負提出證據及說服之責任，如檢察官無法舉證
    使達有罪判決之確信程度，以消弭法官對於被告是否犯罪所
    生之合理懷疑，自屬不能證明犯罪，即應諭知被告無罪。
三、證據能力部分：
    按被告以外之人於審判外之陳述，雖不符前四條之規定，而
    經當事人於審判程序同意作為證據，法院審酌該言詞陳述或
    書面陳述作成時之情況，認為適當者，亦得為證據。刑事訴
    訟法第 159條之5第1項定有明文。查被告甲○○對於檢察官
    所提出之證據方法，均未爭執其證據能力，並同意作為證據
    （見原審卷第30頁、本院卷第40頁），本院審酌其作成時之
    情況，認為並無不適當之情事，均得作為證據。
四、檢察官認被告甲○○涉犯刑法第185條之4之駕駛動力交通工
    具肇事，致人受傷而逃逸罪嫌，惟實務上曾有最高法院88年
    度台上字第7396號刑事判決認為：「刑法第185條之4肇事致
    人死傷逃逸罪，並不以被害人為無自救能力人為必要，且在
    肇事致人死亡而逃逸之情形，無成立刑法第294條第1項遺棄
    罪餘地，兩相比較，刑法第185條之4肇事致人死傷逃逸罪之
    構成要件，較同法第294條第1項遺棄罪為寬，且前者之法定
    刑度係參考後者而定，立法目的似有意將駕駛動力交通工具
    肇事致人受傷而逃逸行為之處罰，以前者之規定取代後者之
    意，且就肇事致人死亡而逃逸者，亦依該罪科以刑責，俾促
    使駕駛人於肇事後能對被害人即時救護，以減少死傷。則在
    駕駛動力交通工具肇事，致人受傷，使陷於無自救能力而逃
    逸之情形，該刑法第184條之4固為同法第294條第1項之特別
    規定，而應優先適用」（同意旨尚有91年度台上字第6447號
    、92年度台上字第4552號等判決）。上述諸判決顯然認為，
    刑法第185條之4之罪為刑法第294條第1項之罪之特別規定，
    亦即二罪為法條競合之關係。惟本院認刑法第185條之4之罪
    ，應係在保護被害人生命、身體以外之法益，與刑法第 294
    條遺棄罪所欲保護者為被害人之生命、身體法益尚有不同。
    二罪所保護之法益既有不同，是一肇事致人死傷逃逸之行為
    ，同時觸犯保護不同法益之二罪，應成立想像競合之關係，
    而非保護相同法益，祇因法條規定繁複交錯而生之法競合關
    係。理由如下：
  (一)刑法第185條之4所欲規範之情形，如本案被告肇事致人於傷
    而逃逸之情形，早有刑法第 294條第1項、第2項之適用，本
    無處罰上之漏洞，如採取本條增訂之立法理由說明，本條即
    無增訂之必要，甚且如以新法優於舊法之觀點，本條勢將造
    成刑法第294條第1項之規定，於此類車禍之案件中成為具文
    。
  (二)即使刑法第185條之4之立法理由如此說明，惟法律之解釋及
    適用不可僅拘泥於文義及論理，一經立法者制定之條文即應
    賦與其時代精神，著重在客觀解釋方法，以擺脫立法者原意
    的約束，使舊有而不及修訂之法條能適應當前之社會環境，
    運用「目的論解釋」，考慮法之客觀目的、歷史變遷及法規
    範對受規範者利益的評價為其取向，若與文義解釋不符時，
    應以更高之法原則，如衡平原則等，作為正當性之基礎，學
    者稱目的論解釋乃解決價值衝突之不二法門。若拘泥束縛於
    法條的文義，勢將產生不合理的結果。是以本條之立法目的
    亦非不可解釋為在保護生命、身體以外之其他法益。此尤其
    在發生車禍之被害人係當場死亡之情形，依刑法第185條之4
    之規定，仍應處罰肇事者逃逸之行為，即顯非為保護被害人
    之生命法益，更為清楚。
  (三)是以本條立法目的應該不是賦予肇事者救援之義務，其所保
    護之法益應係民事上損害賠償請求權之保障。亦即本條係在
    排除交通事故常有之證據稍縱即逝的危險，確保肇事者能留
    在事故現場，不致使日後調查事故原因或應負賠償責任者為
    何人陷於困境，乃在確保日後民事賠償請求權的遂行（前述
    學者林山田、黃榮堅亦均採此見解）。本院以為，本條其所
    欲規範者，實係車禍肇事但未造成傷亡，或是被害車主根本
    不在場而車輛受害之情形，以與遺棄罪有所區別，惟本條卻
    以「致人死傷」為構成要件要素，使肇事造成重大財物損害
    而逃逸，卻無人死傷的行為，成為不罰的肇事逃逸行為，反
    不當限縮本條適用的情形，勢將使本罪所欲保護之法益及立
    法目的落空（學者林山田、黃榮堅及張麗卿均採此見解，學
    者張麗卿部分，請參見論刑法公共危險罪章的新增定，月旦
    法學雜誌，第51期，第59頁）。再者，因為本罪與刑法第29
    4條第1項遺棄罪之法定刑度相同，機械化以所謂「後法優於
    前法」之原則解釋本條之結果，勢產生如前述最高法院88年
    度台上字第7396號刑事判決之見解，不僅無法達到補充遺棄
    罪規範不足之功能，反而產生至少部分排除遺棄罪（第 294
    條第 1項）不再適用之不當後果。至於現行法仍有「致人死
    傷」之要件，基於罪刑法定原則，適用上仍須符合此一要件
    ，自屬當然，解釋上本條所規範之民事上賠償請求權，尚應
    包括生命、身體受損害之賠償請求權。
  (四)另參見最高法院88年度台上字第5779號刑事判決意旨，認為
    刑法第185條之4駕駛動力交通工具致人死傷罪與刑法第 294
    條第 2項遺棄致死（或致重傷）罪之構成要件，不論犯罪主
    體、客體，乃至犯罪態樣均不相同。因認刑法第294條第2項
    之「犯罪主體為依法令或契約對被遺棄者負有保護義務之人
    ，犯罪客體為無維持其生存所必要能力之無自救力人，犯罪
    態樣則包括將被遺棄者移置他處之積極遺棄行為及對被遺棄
    者不為必要救助之消極遺棄行為。二者之犯罪構成要件顯然
    不同，能否謂刑法第185條之4為同法第294條第2項之特別規
    定，已非無疑」。因而參諸本則最高法院決之見解，尚難遽
    認最高法院已採取法條競合之立場，毋寧謂最高法院對此尚
    無統一之見解，甚且可謂最高法院採取依個案情節獨立判斷
    二罪間究何者為「特別規定」（非指法條競合中之特別關係
    ）之立場。
  (五)從而，在刑法第185條之4法定刑度未修正前，現行本罪與刑
    法第294條第1項遺棄罪法定刑度相同之情形下，單憑法定刑
    度無法判斷何者為重罪，是採取想像競合所謂「從一重處斷
    」之罪，即須依個案情節判斷，何罪為重罪，亦即何者為「
    特別規定」，而依該罪論處。因而於判斷是否成立刑法第18
    5條之4之罪前，即應一併將是否該當刑法第294條第1項遺棄
    罪之構成要件列入考慮。
五、又按刑法第185條之4之肇事逃逸罪，其客觀構成要件為行為
    人駕駛動力交通工具肇事，且致人死傷而逃逸，主觀要件則
    須行為人對致人死傷之事實有所認識，並進而決意擅自逃離
    肇事現場，始足當之（最高法院97年台上字第4456號判決意
    旨參照）。再按「逃逸」者，原係指逃離不見蹤跡，最高法
    院曾於個案事實中認為被告如係前往便利商店以電話通知親
    人（該案為母親）前來協助處理車禍事故，自難認為肇事逃
    逸（最高法院94年台上字第2152號判決意旨參照）。又按刑
    法第185條之4駕駛動力交通工具肇事，致人死傷而逃逸罪，
    只須有駕駛動力交通工具肇事，致人死傷，未下車救護而逃
    逸之事實，罪即成立，不以肇事之發生須有過失責任為要件
    （最高法院89年台上字第7622號判決意旨參照）。
六、本件檢察官認被告甲○○涉犯刑法第185條之4之駕駛動力交
    通工具肇事，致人受傷而逃逸罪嫌，無非係以被告之供述、
    告訴人丙○○之指訴、證人李灃峻之證述、道路交通事故現
    場圖、道路交通事故調查報告表(一)、(二)、現場照片、陳鍊生
    診所診斷證明書 1紙為其主要論據。訊據被告甲○○堅決否
    認有何刑法第185條之4之駕駛動力交通工具肇事，致人受傷
    而逃逸犯行，辯稱：當初伊要迴轉，而被害人跑到內線車道
    撞到伊，伊有下車將被害人扶到路邊，還問他有沒有怎樣，
    是否要看醫生，他說沒事，伊才離開，之後警察在約 2個小
    時後通知伊去派出所製作筆錄，伊也立即跑到派出所製作筆
    錄，故沒有肇事逃逸之情形等語。經查：
  (一)本件被告與丙○○於前揭時、地發生車禍，致丙○○受有左
    膝關節挫傷合併疼痛之傷害等情，業據被告於原審審理時自
    承在卷（見原審卷第52頁反面），並有道路交通事故現場圖
    、道路交通事故調查報告表(一)、(二)各1份、現場照片8張、陳
    鍊生診所診斷證明書 1紙在卷可稽，是被告駕車肇事致丙○○受傷之事實，已堪認定。至被告雖於本院審理時辯稱：車
    禍當時係李灃峻駕駛，非伊駕駛云云，另又舉當時亦同在車
    上之證人乙○○證稱：發生事故時是被告之朋友駕車，案發
    當日，伊上車後，是被告之朋友開車，中途均無更換司機云
    云，然此與被告前於原審審理時前述自白不相符合，且與證
    人李灃峻於偵查中否認為其駕車之證詞不合，是被告辯稱：
    車禍當時係李灃峻駕駛，非伊駕駛之辯詞，應係其事後避就
    之詞，而證人乙○○之證詞，亦係事後附和被告之說詞，均
    尚難採信，應以被告於原審審理時任意性之自白較為可採。
  (二)惟查，證人即被害人丙○○於原審審理時證稱略以：本件發
    生交通事故之位置係在台一線之外線車道，往桃園市方向往
    北行駛，沿著中華路行經育樂路處，與被告發生擦撞，被告
    在伊倒地後，將車子迴轉到中間安全島停車，伊翻滾幾圈後
    爬起來，看到被告車上有下來 3名男子與伊交談，被告問伊
    「你沒事吧」，因為當時伊要去臺北參加社團的開會，故撞
    車倒下後立即站起來，回答被告「應該沒事吧」，因為伊當
    時站起來覺得腦袋是清醒的，並沒有昏迷，故應該沒有影響
    生命的大礙，故他們將伊機車扶到路邊，因為他們撞到伊時
    ，有先將車子開到與安全島平行之路中線位置，車頭已經斜
    朝著中壢的方向，故他們看伊沒事後就上車，直接往中壢方
    向開走，故伊就一個人坐在路邊的人行道台階上，之後就有
    路人騎車過來叫伊報警，故伊才報警，因為當時還在想開會
    的事情，之後才撥打電話 110報警，當時倒地後爬起來時有
    先將被告車號記下，且之後路人也有過來告訴伊車號，詢問
    是否需要幫忙。當初伊請被告將伊機車牽到路邊，後來被告
    他們離開後，伊才坐在路邊，才發現伊膝蓋流血。被告他們
    有告訴伊他們要先離開，伊並未阻止他們不可以離開。其實
    伊完全不覺得這是否是逃離現場，不想負責。發生車禍當下
    ，伊完全沒有想到要求被告將伊送醫或請求賠償，事後伊先
    將機車牽到機車行，之後自己走到診所就醫，就是診斷證明
    書上所載的那家診所。伊不會因被告未將伊送醫而有生命危
    險，伊是膝蓋受傷，當日晚上警察有通知被告到警局，警察
    依據車號通知車主來的，當時於警局未商談和解事宜等語（
    詳原審審理卷第53至56頁），核與其於警詢及偵訊之證述大
    致相符（詳98年度偵字第7357號卷第5至6頁、第59至61頁）
    。可知證人丙○○係先將機車牽到機車行，之後自己走到診
    所就醫，益見證人丙○○所受傷勢並非嚴重，應無立即之危
    險，是被告肇事後既經「下車」詢問證人丙○○傷勢，經證
    人丙○○告知「應該沒事」等語，並受證人丙○○之要求將
    其機車牽到路邊，證人丙○○亦係被告駕車離去後，坐在路
    邊，才發現膝蓋流血之情，堪認被告「下車」察看被害人丙○○之傷勢情形，經被害人丙○○告知沒事，認其無大礙後
    ，始放心離去，此時離去之行為，其主觀上應無遺棄或逃避
    刑事責任之情形，客觀上被害人亦未陷於無自救能力之狀，
    尤有甚者，被告離去時未刻意遮掩其車號，亦非趁被害人不
    及留意或阻止之情下離去，所以被害人於案發後 4小時報案
    時，被告即與友人到警局應訊，此為丙○○所不否認在卷，
    因而更足認亦無逃避民事賠償責任之想法，檢察官認被告心
    懷不論被害人受傷程度如何逕離現場，有逃逸之犯意等語，
    尚無理由。從而，被告即便有駕車離去之行為，尚難認其係
    故意為逃避責任而駛離現場，亦不應遽論以刑法第185條之4
    之罪。
六、檢察官上訴意旨略以：
  (一)被害人丙○○於案發時，係著短褲，且有明顯外傷可供被告
    判斷證人因本交通事故而受到傷害，況證人稱撞擊後先向其
    前方翻滾幾圈後才爬起來，而證人騎乘機車係由被告及其友
    人協助移至路旁，更可見被告已察覺被害人當時受傷後，無
    法獨力將機車移至路旁，足認被告辯稱未看到被害人受傷云
    云，顯為卸責之詞。又證人丙○○證稱被告甲○○與伊交談
    的時間很短暫，約1、2分鐘以內，絕對不超過 2分鐘，被告
    有問伊「你沒事吧」，未為證人叫救護車，也未留下資料等
    語，可見被告停留現場時間甚短，即行離去，被告甲○○亦
    陳稱「（問：依你自己的經驗，與他人發生車禍，你會不會
    要求對方留下聯絡方式？）不會，如果是我被撞的話，我會
    直接要求對方賠償，如果對方沒有現金，我會要求對方留聯
    絡電話給我。（問：你的意思是只要你受有損害，不論是身
    體或財產損害，均會要求對方留下聯絡方式，以利你請求賠
    償？）是的。」等語，且另陳稱略以：「我當時認為兩人對
    撞，還不知道是何人的錯，當時我的車子凹進去，而被害人
    之機車看起來沒事，（問：你當時之車損情形如何？）車子
    是側面車門凹下去一點點，沒有脫漆」，亦可認被告處理交
    通事故之方式，係包含在現場要求對方留下聯絡方式，以利
    將來聯絡賠償事宜，則本件被告既稱證人丙○○未有車損，
    被告甲○○駕駛車輛反而有車門凹陷等損害，於此情形下竟
    未向證人丙○○索討賠償金錢，亦未詢問證人之聯絡方式或
    留下被告個人資料，與被告所稱向來處理交通事故之方式相
    悖，被告自甘承受車損乙節，亦與常情不符，反可證被告因
    見證人受有傷害之情，為免事後遭追討賠償，遂於證人甫經
    交通事故，不知如何應對之際，表達形式上之詢問，未待證
    人丙○○詳為確認傷勢，即未詢問證人意見之下逕自表示要
    離開而率自離去，且未留下任何聯絡資料，除其客觀上已有
    逃逸之事實外，亦可認被告有肇事後遺棄證人之犯意。
  (二)刑法第185條之4所保護之法益係民事上損害賠償請求權之保
    障，即在排除交通事故常有之證據稍縱即逝的危險，確保肇
    事者能留在事故現場，不致使日後調查事故原因或應負賠償
    貴任者為何人陷於困境，乃在確保日後民事賠償請求權的遂
    行，並謂「解釋上本條所規範之民事上賠償請求權，尚應包
    括生命、身體受損害之賠償請求權」，則被告甲○○未留下
    聯絡方式或要求證人丙○○提供聯絡方式，已足影響雙方協
    調後續民事賠償之可能，妨礙證人丙○○對被告甲○○主張
    侵權行為損害賠償請求權之行使，自有肇事遺棄之犯行。
  (三)證人當時身分僅係學生，年紀尚輕，社會經驗不足，乍逢交
    通事故，心慌意亂下，面對被告等 3人在場，證人立場處於
    相對弱勢，主、客觀上均無暇亦無充分能力處理車禍事宜，
    無從冷靜應對等情，亦屬合理，原審以被告已向證人表示要
    離去而未遭反對，即認被告係非趁證人丙○○不及留意下離
    去，其認定事實與經驗法則與論理法則有悖。況被告雖與友
    人至警局應訊，惟自警、偵訊皆堅稱當日非伊駕駛車輛，偽
    稱當時是友人李灃峻所駕駛，直至原審審理時方改口承認等
    情，可見被告自始即欲逃避過失傷害之刑事責任及對證人丙○○所應負之民事損害賠償責任，原審竟謂被告無逃避民事
    賠償責任之想法，顯就卷內證據取捨之判斷結果，有認定事
    實之錯誤。
  (四)想像競合之適用之過程，應係先就同一行為，判斷是否有犯
    數罪名之情形，進而判斷該從何者處斷，然就各罪間罪名是
    否成立，仍應分別就各該罪之構成要件個別判斷。而所謂法
    規競合，則係同一犯罪構成要件之一個犯罪行為，因法規之
    錯綜關係，同時有數法條可以適用，乃依一般法理擇一適用
    之謂。故刑法第185條之4該罪之成立，初不以被害人為無自
    救能力人為必要，且刑法第185條之4為同法第294條第l項之
    特別規定，而應優先適用，是原審認刑法第185條之4之構成
    要件尚須以被害人陷於無自救能力之情形始足當之，並謂該
    條與刑法第294條第l項遺棄罪屬想像競合關係云云，顯有適
    用法則違誤云云。
七、經查：原審就被告於發生本件事故後，未逃離現場乙情，業
    依卷內證據，詳予認定，並將認定之理由載明於判決理由（
    見原判決第7、8頁），核無不合，檢察官就原審適法之職權
    行使，任加爭執，自無理由。另依證人即被害人丙○○於本
    院結證稱：發生車禍後，對方車上有三人，三人均有下車與
    伊交談，對方問伊有沒有什麼事，伊回答應該還好吧，因伊
    跌倒後，有自己站起來，對方停留約一至二分鐘，他們離開
    時，有說他們要走了，伊沒有阻擋他們離開，因當時伊自己
    還能站起來，所以認為自己狀況還好，應該沒什麼事，伊是
    等到他們走後，走到路旁，才發現右膝有流血。事後被告有
    與伊和解，也有拿到賠償金等語（見本院99年 7月13日審理
    筆錄第6至9頁），堪認本件車禍發生肇事後，被害人人車倒
    地後，被害人仍可自行站立起來，而被告與同車之人均確有
    下車察看被害人之傷勢，於詢問被害人並無大礙後，又見被
    害人可自行站立，才對害人稱要走了，而被害人亦無阻止被
    告離去之表示，被告就駕駛上開自用小客車離開現場，是依
    當時之狀況尚難遽認被告當時主觀上有何遺棄或逃避刑事責
    任之犯意存在。又原審亦於判決理由中說明，因現行刑法第
    185條之4 第1項之規定，仍須具備「致人死傷」之要件，基
    於罪刑法定原則，適用上仍須符合此一要件，自屬當然，解
    釋上本條所規範之民事上賠償請求權，尚應包括生命、身體
    受損害之賠償請求權（見原判決第 5頁），則檢察官仍以本
    案已妨礙被害人民事侵權行為損害賠償請求權之行使，並誤
    認原審亦持同一見解為由，指摘原判決不當，亦有誤會。又
    原審業已說明刑法第185條之4及第294條第2項係想像競合，
    而非法規競合之理由（見原判決第 6頁），則檢察官徒憑己
    見，認定上開二法條為法規競合關係云云，亦無理由。
七、從而，原判決業已就公訴人起訴之論據，詳予調查，並已依
    據卷內證據資料，逐一指駁，併說明其證據證明力判斷之心
    證理由。上訴意旨所指上開諸端或「就同一證據資料為相異
    之評價」，或係就「原審已詳加調查及判決理由已說明之事
    項，為單純之事實上爭執」，均不足以認為原判決有何不當
    或違法。又本件復無其他補強證據存在，而檢察官所舉上開
    其他證據，均無從使本院得被告有罪之確信，故其上訴為無
    理由，應予駁回。
八、至證人乙○○於本院就本件案發時究係何人駕駛所為之證詞
    ，是否涉犯刑法之偽證罪嫌，應另由檢察官依法偵辦，併予
    說明。
據上論斷，應依刑事訴訟法第368條，判決如主文。
本案經檢察官李良忠到庭執行職務。
中    華    民    國    99     年    7    月    27    日
                  刑事第七庭   審判長法  官  宋明蒼
                                     法  官  楊智勝
                                     法  官  游紅桃
以上正本證明與原本無異。
如不服本判決，應於收受送達後10日內向本院提出上訴書狀，其
未敘述上訴之理由者並得於提起上訴後10日內向本院補提理由書
（均須按他造當事人之人數附繕本）「切勿逕送上級法院」。
                                     書記官  戴伯勳
中    華    民    國    99    年    7     月    28    日
附錄論罪科刑法條：
中華民國刑法第185條之4（肇事遺棄罪）
駕駛動力交通工具肇事，致人死傷而逃逸者，處 6 月以上 5 年
以下有期徒刑。

司法院資訊處製作；財團法人民間司法改革基金會備份。
